# 有关长投成本法调整权益法

提问人：xuzhenm 时间：2017-04-25 21:37:36
陈版:您好，咨询您个问题，在上市公司编合并报表过程中，把长期股权投资由成本法调整至权益法，是否需要确认递延所得税资产或递延所得税负债?理论依据是什么?

回答人：chenyiwei
参照《企业会计准则第 18 号——所得税》第十二条、第十四条规定处理。一般情况下，对境内企业的股权投资，在其留存收益中所享有的份额，如果近期内没有处置其股权投资的计划，预计将通过分红的方式收回的，则因为符合条件的居民企业之间的股息、红利收入为免税收入，所以这种情况下就无需确认递延所得税负债；如果计划在可预见的未来处置该股权的，则需就此确认递延所得税负债。 《瑞华研究 2010 ～ 2016 汇编》的问题2-3-28、 29 、 30 就是关于这一问题的案例，可以参考。